









*verbs examples:*
* *magbasa:* `basa+V+Imp`
* *nagsalita:* `salita+V+Comp`
* *magbabasa:* `basa+V+Cont`
* *makinig:* `kinig+V+Imp`
* *natulog:* `tulog+V+Comp`
* *aral:* `aral+V+Inf`
* *magaaral:* `aral+V+Cont`
* *sigaw:* `sigaw+V+Inf`
* *sumigaw:* `sigaw+V+Imp`
* *sumigaw:* `sigaw+V+Comp`
* *sumisigaw:* `sigaw+V+Prog`
* *sisigaw:* `sigaw+V+Cont`
* *tawag:* `tawag+V+Inf`
* *tawagin:* `tawag+V+Imp`
* *tinawag:* `tawag+V+Comp`
* *tinatawag:* `tawag+V+Prog`
* *tatawagin:* `tawag+V+Cont`

* * *
<small>This (part of) documentation was generated from [../src/fst/affixes/verbs.lexc](http://github.com/giellalt/lang-tgl/blob/main/../src/fst/affixes/verbs.lexc)</small>